【裁判字號】    92,訴,1832
【裁判日期】    920916
【裁判案由】    公共危險
【裁判全文】
臺灣臺中地方法院刑事判決                        九十二年度訴字第一八三二號
    公  訴  人  臺灣臺中地方法院檢察署檢察官
    被      告  甲○○
右列被告因公共危險案件，經檢察官提起公訴（九十二年度偵字第一一二二號），
本院判決如左：
    主  文
甲○○共同以飆車之方法致生往來之危險，處有期徒刑肆月，如易科罰金，以參佰元
折算壹日。
    事  實
一、甲○○素行極為不佳，前曾犯多次竊盜、賭博等罪（均未構成累犯），詎仍不知
    悔改。甲○○明知飆車足使參與道路交通之公眾造成往來危險，竟基於共同之犯
    意聯絡，於民國（下同）九十二年六月一日凌晨三時三十許，駕駛其友人洪呈燕
    （譯音）所有之車號ＫＢＺ─六八七號機車，與三十餘輛機車駕駛人共同駕駛機
    車沿台中市○○路、河北路、北平路、崇德路、漢口路、小巷道、太原路、北屯
    路等路段以時速八十公里以上之速度高速競飆，佔用車道及闖越交通號誌，致生
    行人、車輛往來之危險，嗣於當日凌晨三時四十分許甲○○駕駛前開機車飆至台
    中市○○路與學士路口時，始經警攔截查獲。
二、案經台中市警察局第二分局報請臺灣臺中地方法院檢察署檢察官偵查起訴。
    理  由
一、訊據被告甲○○對於右揭時地駕駛機車經警攔截查獲之事實固坦承不諱，然矢口
    否認有何前揭飆車之犯行，辯稱：伊雖有騎機車，但沒有飆車，警訊時雖承認有
    飆車，係當時警察跟伊說承認就沒有事了，所以伊才承認，當時伊被壓在地下，
    警察有打伊頭，還有踹伊腳原本受傷之地方，警察現場取締時，伊正要回家云云
    。惟查右揭事實，業據被告甲○○於警訊及偵查中直承不諱（見台灣台中地方法
    院檢察署九十二年度偵字第一一二○二號卷第五、六、十八、十九頁），證人即
    本件現場取締之台中市警察局第二分局立人派出所警員乙○○於本院九十二年八
    月十九日審理時，到庭具結證稱如下：
    問：是不是你要被告承認就沒有事了，所以被告才承認？
    證人乙○○：這怎麼可能，那是被告自己供述的，都有錄音。
    問：你有何證據証明是警察要你承認就沒有事，所以你才承認的？
    被告甲○○：沒有，當時沒有人，我被壓在地下。
    問：你有無把被告壓在地下？
    證人乙○○：沒有，是被告甲○○擦撞到另一輛飆車的機車，跌倒在地，我們過
                去把被告拉起來，沒有把被告壓在地上。
    問：警察有無刑求你？
    被告甲○○：警察有打我的頭，還有踹我的腳原本受傷的地方。
    問：有無此事？
    證人乙○○：被告已經受傷了，我們怎麼可能打他，我們只是把他的脖子勒住怕
                被告逃跑，因為當時我們沒有帶手銬，我們還有問被告要不要先就
                醫，被告說不用。
    問：你有無刑求被告？
    證人乙○○：沒有，我們派出所有監視器，我們有錄音。
    問：你有無證據証明警察刑求你？
    被告甲○○：當時沒有人。
    問：有無驗傷？
    被告甲○○：沒有。
    問：你們雙方是否認識、有無恩怨？
    被告甲○○、證人乙○○均答：沒有恩怨。
    問：嗣於當天凌晨三時許，你駕駛機車至台中市○○路與學士路口時，為警攔截
        查獲開單告發？
    被告甲○○：是的，當時我是要回家，
    問：本案是不是你在現場取締的？
    證人乙○○：是。
    問：情形如何？
    證人乙○○：當時在文心路與大雅路口執行防飆勤務，在凌晨三點卅分左右被告
                甲○○在文心路與大雅路口與飆車族會合，我們在後沿途追趕，追
                到漢口路五段我們試圖要先攔截一部機車下來，但攔不到，結果該
                機車就加速去告知其他的飆車族，其他的就知道我們在攔截，我們
                就加速追，之後攔截第二部機車還是攔不到，直到追那部五十ＣＣ
                的改裝機車時，我們超到該小機車的前面，該機車沒有倒，被告在
                飆車的車隊裡面擦撞到那輛小機車自己倒了，所以就逮捕被告了。
    問：當時被告他們如何飆車的？
    證人乙○○：速度約七、八十公里、連闖紅燈、蛇行、前面的有個帶了西瓜刀或
                武士刀的沿途叫囂。
    問：有無競標的情形？
    證人乙○○：我不知道，只是整個車隊的速度都很快。
    問：你有無在前開的時間、地點在該三十餘輛飆車隊裡面，沿途七、八十公里的
        速度沿途闖紅燈、蛇行、叫囂？
    被告甲○○：沒有。我沒有與他們一起飆。
    問：到底被告有無在飆車車隊裡面？
    證人乙○○：有，被告住的地方也不是在查獲的地點，那是反方向的，我沒有冤
                枉被告。
    居上所述，被告甲○○所辯，要無足取，足見被告甲○○確有共同飆車行為無疑
    。此外，並有被告甲○○飆車路線圖、台中市警察局舉發違反道路交通管理事件
    通知單、查獲員警職務報告各一份、機車相片二幀附卷可稽，足證被告甲○○之
    自白確與事實相符，是綜據上述，被告甲○○嗣雖於本院審理中翻異前供空言否
    認，所辯無非臨訟畏罪飾卸之詞，要無足採，事證已臻明確，被告甲○○犯行洵
    堪認定。
二、核被告甲○○所為，係犯刑法第一百八十五條第一項之以他法致生陸路往來之危
    險罪。被告甲○○與三十餘輛機車駕駛人間有犯意之聯絡，行為之分擔，均為共
    同正犯。爰審酌被告甲○○犯罪之動機、目的、手段、品行極為不佳，詳如前述
    ，此有台灣台中地方法院檢察署刑案資料查註紀錄表一份在卷可按、所生危害及
    犯罪後猶飾詞狡賴犯行，毫無悔意，犯後態度不佳等一切情狀，量處如主文所示
    之刑，並諭知易科罰金之折算標準，以資懲儆。
據上論斷，應依刑事訴訟法第二百九十九條第一項前段、刑法第二十八條、第一百八
十五條第一項、第四十一條第一項前段、罰金罰鍰提高標準條例第一條前段、第二條
，判決如主文。
中      華      民      國    九十二    年      九      月     十六     日
                                        臺灣臺中地方法院刑事第四庭
                                            法  官      洪  俊  誠
右正本證明與原本無異。
如不服本判決，應於判決送達後十日內向本院提出上訴狀，上訴於臺灣高等法院臺中
分院(須附繕本)。
                                            書記官      胡  美  娟
中      華      民      國    九十二    年      九      月     十六     日
附錄論罪科刑實體法條文：
刑法第一百八十五條（妨害公眾往來安全罪）：
損壞或壅塞陸路、水路、橋樑或其他公眾往來之設備或以他法致生往來之危險者，處
五年以下有期徒刑，拘役或五百元以下罰金。
（罰金部份業經提高十倍為五千元）
因而致人於死者，處無期徒刑或七年以上有期徒刑。致重傷者，處三年以上十年以下
有期徒刑。
第一項之未遂犯罰之。


司法院資訊處製作；財團法人民間司法改革基金會備份。
